utilities/dictionaries/ug_CN-China.aff
FLAG num
SFX 20 Y 1
SFX 20 ا ىق ا
SFX 910 Y 1
SFX 910 د لارنى د
SFX 178 Y 1
SFX 178 ن چكە ن
SFX 306 Y 1
SFX 306 ا تا ا
SFX 4090 Y 1
SFX 4090 ق لمىغانىدى ق
SFX 1840 Y 1
SFX 1840 ر لارنى ر
SFX 2239 Y 1
SFX 2239 ا ىغاندىلا ا
SFX 2829 Y 1
SFX 2829 ب تا ب
SFX 708 Y 1
SFX 708 س لارنى س
SFX 4621 Y 1
SFX 4621 ڭ گەندىن ڭ
SFX 3349 Y 1
SFX 3349 ش لارنى ش
SFX 1310 Y 1
SFX 1310 ي چكە ي
SFX 3073 Y 1
SFX 3073 ا غاندا ا
SFX 3413 Y 1
SFX 3413 ى ەممۇ ى
SFX 2014 Y 1
SFX 2014 ى ۈرگۈچ ى
SFX 2480 Y 1
SFX 2480 ت غاندا ت
SFX 1976 Y 1
SFX 1976 د غاندا د
SFX 1608 Y 1
SFX 1608 د شىمىز د
SFX 4158 Y 1
SFX 4158 د رام د
SFX 3074 Y 1
SFX 3074 ر شىمىز ر
SFX 767 Y 1
SFX 767 ر شتۈرۈلمەك ر
SFX 533 Y 1
SFX 533 ش غاندا ش
SFX 3782 Y 1
SFX 3782 ا ىغۇچىنىڭ ا
SFX 2287 Y 1
SFX 2287 س شىمىز س
SFX 829 Y 1
SFX 829 ق لارنى ق
SFX 926 Y 1
SFX 926 ك لارنى ك
SFX 702 Y 1
SFX 702 ق ىق ق
SFX 3128 Y 1
SFX 3128 ل ىق ل
SFX 2882 Y 1
SFX 2882 و ۇغا و
SFX 607 Y 1
SFX 607 ى ۇغا ى
SFX 1215 Y 1
SFX 1215 و ىق و
SFX 1950 Y 1
SFX 1950 ا ولوگىيە ا
SFX 3649 Y 1
SFX 3649 د لەرنىڭ د
SFX 2349 Y 1
SFX 2349 ى ۇدىكى ى
